臺灣高等法院刑事判決　　　　　　　　 96年度上易字第600號
上　訴　人
即　被　告　乙○○
上列上訴人因竊盜案件，不服臺灣板橋地方法院95年度易字第
2564號，中華民國96年1月31日第一審判決（起訴案號：臺灣板
橋地方法院檢察署95年度偵字第25847號），提起上訴，本院判
決如下：
    主  文
上訴駁回。
    事實及理由
一、本案經本院審理結果，認第一審以上訴人即被告乙○○犯
    刑法第321條第1項第3款之攜帶兇器竊盜罪，判處有期徒刑
    7月，認事用法及量刑均無不當，應予維持，並引用第一審
    判決書記載之事實、證據及理由（如附件）。
二、被告上訴意旨略以：原審量刑過重，伊以為該物僅係模子而
    已，不知該物品不能拿云云。
三、然查：
（一）本案被竊之水泥護欄排水孔護閘，係由交通部公路總局保
      管，單價每塊約新台幣1000元，業經證人甲○○於警詢中
      陳明在卷，該排水孔護閘係施作時供作模具之用，於水泥
      護欄完成後，尚可支撐排水孔之水泥，避免水泥因日久氧
      化剝落而堵塞排水道，有一定之功能，並非棄置不要之物
      ，被告為有相當社會閱歷之成年人，竊取公路旁排水孔之
      鐵製護閘，諉稱其不知該物不能拿取，自非可採。
（二）刑法第321條第1項第3款之攜帶兇器竊盜罪其法定刑為6月
      以上5年以上有期徒刑，而參以被告前亦有犯竊盜、侵犯
      等罪經科刑並皆獲判緩刑之紀錄，原審僅科處被告有期徒
      刑7月，僅較最低度之刑多一月，該量刑於法尚不得謂重
      。
四、綜上所述，被告上述上訴意旨所陳各節，於法並無可採。其
    執此指摘原判決不當，求予撤銷改判，為無理由，應予駁回
    。
據上論結，應依刑事訴訟法第373條、第368條，判決如主文。
本案經檢察官陳明光到庭執行職務。
中　　華　　民　　國　　96　　年　　5 　　月　　24　　日
                  刑事第二庭審判長法  官  呂丹玉
　　                              法  官  林恆吉
                          　　　　法　官  林銓正
以上正本證明與原本無異。
不得上訴。
　                                書記官  陳玲憶
中　　華　　民　　國　　96　　年　　5 　　月　　28　　日
附件：
臺灣板橋地方法院刑事判決　　　　　　　95年度易字第2564號
公　訴　人　臺灣板橋地方法院檢察署檢察官
被　　  告　乙○○　男　37歲（民國○○年○月○○日生）
 　　　　　　　　　 住花蓮縣豐濱鄉○○村○○街84號
 　　　　　　　　　 居桃園縣龜山鄉○○路○段283號1樓
 　　　　　　　　　 身分證統一編號：Ｚ000000000號
上列被告因竊盜案件，經檢察官提起公訴（95年度偵字第25847
號），被告於準備程序中對被訴事實為有罪之陳述，經本院合議
庭裁定由受命法官獨任行簡式審判程序，本院判決如下：
    主  文
乙○○攜帶兇器竊盜，處有期徒刑柒月。
    事  實
一、乙○○於民國95年11月5 日9 時許，騎乘QE9-826 號輕型機
    車行經臺北縣五股鄉○○路○ 段70號前，因缺錢花用，竟意
    圖為自己不法之所有，持當場所拾得客觀上足對人之生命、
    身體、安全造成危險之鐵撬1 支（查無據為己有之意思），
    撬開交通部公路總局所有而由甲○○管領之排水孔護閘5 塊
    （價值約新臺幣5,000 元）而竊取之，得手後置放於前揭機
    車腳踏板上，欲載送至林口之某處資源回收場變賣時，當場
    為民眾蕭立旺發現後旋即報警，嗣於95年11月5 日10時10分
    許，為警循線在臺北縣五股鄉○○路上查獲，並扣得前揭鐵
    撬1 支。
二、案經甲○○訴由臺北縣政府警察局蘆洲分局報請臺灣板橋地
    方法院檢察署檢察官偵查起訴。
    理  由
一、訊據被告乙○○對於上揭事實坦承不諱，核與告訴人甲○○
    及當場目擊之證人蕭立旺於警詢時之指訴及陳述情節相符，
    且有被告帶同警方尋獲之鐵撬1 支扣案（照片及扣押物品清
    單，分見偵查卷第27、30頁、本院卷第11頁）以及贓物認領
    保管單1 紙、被告行竊後為警查獲時之現場照片共8 張（偵
    查卷第25頁至第26頁、第28頁至第29頁）存卷足佐，足見被
    告前揭自白應與事實相符，本件事證明確，被告竊盜之犯行
    堪以認定。
二、查被告於行竊當時所持用之鐵撬1 支，依其全部為金屬製品
    通體厚重，且兩端已經削尖，客觀上足對人之生命、身體、
    安全造成危險，即被告亦坦承其如用來打人，的確會致人受
    傷等語清楚（本院96年1 月17日簡式審判筆錄參照）。故核
    被告所為，係犯刑法第321 條第1 項第3 款攜帶兇器竊盜罪
    。爰審酌本件被告年值青壯，不思正道取財，貪慾圖便，苟
    且偷盜，及其犯罪之動機、目的、手段雖非可取，惟所竊得
    財物數量非鉅，犯罪後亦坦承犯行之態度等及其他一切情狀
    ，量處如主文所示之刑，以資懲儆。至被告持以行竊之上開
    扣案鐵撬1 支，雖經被告於行竊現場附近撿拾而用為偷取前
    揭財物之工具，然其並無據為己有之意思，此經被告於本院
    審理時陳述明確，是上開物品既非被告所有之物，復非違禁
    物，爰不為沒收之諭知，附此敘明。
三、末按除被告所犯為死刑、無期徒刑、最輕本刑為三年以上有
    期徒刑之罪或高等法院管轄第一審案件者外，於前條第一項
    程序進行中，被告先就被訴事實為有罪之陳述時，審判長得
    告知被告簡式審判程序之旨，並聽取當事人、代理人、辯護
    人及輔佐人之意見後，裁定進行簡式審判程序，刑事訴訟法
    第273 條之1 定有明文。查本件被告乙○○所犯之罪並非最
    輕本刑三年以上之罪，且被告於96年1 月17日準備程序進行
    中，復就被訴事實為有罪之陳述，經告知被告簡式審判程序
    之旨，被告及公訴人對於本件改依簡式審判程序審理亦均表
    示無意見，是本院合議庭即依前揭刑事訴訟法規定，裁定本
    件進行簡式審判程序，附此說明。
據上論斷，應依刑事訴訟法第273 條之1 第1 項、第299 條第1
項前段，刑法第321 條第1 項第3 款，判決如主文。
本案經檢察官朱學瑛到庭執行職務。
中　　華　　民　　國　　96　　年　　1 　　月　　31　　日
                  刑事第三庭    法　官  蕭胤瑮
上列正本證明與原本無異。
如不服本判決，應於判決送達後十日內向本院提出上訴狀（應附
繕本），上訴於臺灣高等法院。
                                書記官  黃炎煌
中　　華　　民　　國　　96　　年　　1　　月　　31　　日
附錄本案論罪科刑法條全文：
中華民國刑法第321條
犯竊盜罪而有左列情形之一者，處6月以上、5年以下有期徒刑：
一  於夜間侵入住宅或有人居住之建築物、船艦或隱匿其內而犯
    之者。
二  毀越門扇、牆垣或其他安全設備而犯之者。
三  攜帶兇器而犯之者。
四  結夥三人以上而犯之者。
五  乘火災、水災或其他災害之際而犯之者。
六  在車站或埠頭而犯之者。
前項之未遂犯罰之。
